# Franky Hely Vargas López

Desarrollador Web Administración de Empresas Cali, Colombia (UTC-5) (+57) 3175505934

frankyvargas15@gmail.com
https://frankyvargas.vercel.app

Desarrollador web con más 3 años de experiencia, trabajando con tecnologías como WordPress, Javascript, NodeJS, ReactJS, NextJS, .NET, CSS y HTML. Estoy en búsqueda de nuevas oportunidades laborales para continuar mi desarrollo profesional. Con una sólida experiencia previa, deseo aportar mis conocimientos a empresas, ya sean internacionales o nacionales, donde pueda contribuir al desarrollo y mejora de tecnologías y procesos. Estoy motivado por nuevos desafíos que me permitan seguir creciendo y ampliar mis habilidades.

## **Experiencia**

## El Palacio del Aseo TYF • Enero, 2021 - Septiembre, 2022 (1 año y 8 meses)

- · Administración del establecimiento.
- Gestión de caja, cuentas y finanzas del establecimiento.
- · Atención al cliente.
- · Gestión de inventarios y proveedores.
- Planificación, control y seguimiento de metas y proyectos establecidos para la consecución de objetivos.
- Gestión de redes sociales, marketing y diseño gráfico con Photoshop, Canva, Illustrator y edición de vídeo.
- Desarrollo web para tener presencia en linea tales como un blog, una landing page y una tienda en linea.

## Klazia • Septiembre 2023 - Marzo 2024 (6 meses)

- · Desarrollador web
- Mantenimiento del sitio web.
- Desarrollo y construcción de landing page.
- · Registro de nuevos usuarios.
- Soporte.
- Desarrollo y creación de nuevos proyectos.

# Maxwell Leadership . Mayo 2023 - Marzo 2024 (9 meses)

- Desarrollador web ayudante.
- · Mantenimiento del sitio web.
- Desarrollo y construcción de landing page.
- Registro de nuevos usuarios.
- Soporte y restablecimiento de contraseñas.
- Desarrollo y creación de nuevos proyectos.
- · Traducción del sitio.

#### **Proyectos**

## El Palacio del Aseo - 2021

Blog y Landing Page

Tech Stack: WordPress

# Portafolio Franky Vargas - 2021

Web Personal

Tech Stack: WordPress

#### Tienda en línea El Palacio del Aseo - 2022

· Web ecommerce

Tech Stack: WordPress, Woocommerce

## **Industrias Franky - 2023**

Web programming developer

Tech Stack: Javascript, NextJS, React Native, Git, GitHub, Tailwind, Motion

#### **SBS AUTOS - 2023**

· Web ecommerce

Tech Stack: Javascript, NextJS, React Native, Git, GitHub, Tailwind, Motion

## **HABILIDADES**

Software: Intermedio: WordPress.

Lenguajes de Programación: Intermedio:, Javascript, NodeJS; Básico: PHP, Pyhton, .NET, ASPNet, C#.

Framework Tools: Intermedio: React, NextJS, Tailwind, Bootstrap;

Dase de Datos: Básico: PostgreSQL, MySQL, MongoDB;

Herramientas: Slack, Notion, Github

Idiomas: Nativo: Spanish, Intermedio: English (B1)

## **EDUCACIÓN**

Desarrollo web - Platzi

Carrera tecnológica en análisis y desarrollo de software - SENA
Carrera profesional en administración de empresas - Universidad del Valle
Curso de Python - Udemy
Curso de desarrollo web - Udemy
Desarrollo web con WordPress - Platzi